臺灣基隆地方法院刑事判決　　　　　　　100年度訴字第812號
公　訴　人　臺灣基隆地方法院檢察署檢察官
被　　　告　鄭家明
上列被告因偽證案件，經檢察官提起公訴（一百年度偵字第二七
三八號），因被告於準備程序進行中就被訴事實為有罪之陳述，
且所犯非死刑、無期徒刑、最輕本刑為三年以上有期徒刑之罪或
高等法院管轄第一審案件，經告知簡式審判程序之旨，並聽取檢
察官、被告之意見後，經本院裁定進行簡式審判程序審理判決如
下：
    主  文
鄭家明於執行審判職務之公署審判時，證人於案情有重要關係之
事項，供前具結，而為虛偽陳述，累犯，處有期徒刑月。
    事實及理由
一、本件犯罪事實、證據及應適用之法條，除下列應更正、補充
    之事項外，餘均引用檢察官起訴書（如附件）之記載。
  (一)事實部分應更正：起訴書第二頁第五行（犯罪事實欄一）記
    載：「伊於偵查中因誤解檢察官之意思，而稱向凌新豐購買
    毒品，」等文字，應予刪除。
  (二)證據部分應補充：被告於本院坦承犯行（本院準備程序筆錄
    、審判筆錄）。
二、爰審酌被告未遵守證人應據實陳述之義務，企圖影響判決結
    果，造成訴訟資源之浪費，行為實屬不當，惟考量其於本案
    審理時坦承犯行，尚知悔悟，犯後態度良好，係囿於情誼壓
    力誤觸法網，暨其犯罪動機、目的、智識程度、生活狀況等
    一切情狀，從輕量處如主文所示之刑。此外，本件犯罪雖不
    符合易科罰金之條件，惟非不得依刑法第四十一條第三項、
    第二項之規定，向檢察官聲請易服社會勞動，附此敘明。
三、據上論斷，應依刑事訴訟法第二百七十三條之一第一項、第
    二百九十九條第一項前段、第三百十條之二、第四百五十四
    條，刑法第一百六十八條、第四十七條第一項，判決如主文
    。
本案經檢察官黃佳權到庭執行職務。
中    華    民    國   100    年    12    月    15    日
                  刑事第二庭法    官  高偉文
以上正本證明與原本無異。
如不服本判決應於收受送達後10日內向本院提出上訴書狀，並應
敘述具體理由；其未敘述上訴理由者，應於上訴期間屆滿後20日
內向本院補提理由書（均須按他造當事人之人數附繕本）「切勿
逕送上級法院」。
中    華    民    國   100    年    12    月    15    日
                            書 記 官  郭廷耀
附錄本案論罪科刑法條全文
中華民國刑法第一百六十八條
於執行審判職務之公署審判時或於檢察官偵查時，證人、鑑定人
、通譯於案情有重要關係之事項，供前或供後具結，而為虛偽陳
述者，處七年以下有期徒刑。
附件：
臺灣基隆地方法院檢察署檢察官起訴書
                                     100年度偵字第2738號
    被      告  鄭家明  男  35歲（民國○○年○○月○日生）
                        住基隆市○○區○○街303巷14弄35
                          號
                        國民身分證統一編號：Ｚ000000000號
上列被告因偽證案件，業經偵查終結，認應提起公訴，茲將犯罪
事實及證據並所犯法條分敘如下：
        犯罪事實
一、鄭家明前於民國99年間，因施用第二級毒品案件，經臺灣基
    隆地方法院判決判處有期徒刑4月，並於99年6月14日易科罰
    金執行完畢。鄭家明明知凌新豐基於販賣第二級毒品安非他
    命之犯意，先後於（一）98年9月18日18時20分許，在基隆
    巿東光路附近「大香港社區」停車場，以新臺幣（下同）
    500元之價格，販賣安非他命1包予鄭家明。（二）於98年9
    月30日11時27分後某時許，在基隆巿東光路附近「大香港社
    區」停車場，以500元之價格，販賣安非他命1包予鄭家明。
    （三）於98年10月1日19時43分後某時許，在基隆巿南榮路
    附近公車站牌處，以500元之價格，販賣安非他命1包予鄭家
    明。（四）於98年10月2日17時3分後某時許，在基隆市○○
    路附近「大香港社區」停車場，以500元之價格，販賣安非
    他命1包予鄭家明。（五）於98年10月10日14時49分後某時
    許，在基隆巿崇法街附近之崇法國宅，以500元之價格，販
    賣安非他命1包予鄭家明。（六）於98年10月13日21時3分後
    某時許，在基隆市○○路附近「大香港社區」停車場，以
    1000元之價格，，販賣安非他命1包予鄭家明。（七）於98
    年10月29日16時48分許，在基隆巿深美街消防隊附近，以
    500元之價格，販賣安非他命1包予鄭家明。（八）於98年11
    月3日16時40分許，在署立基隆醫院門口，以1000元之價格
    ，販賣安非他命1包予鄭家明。（九）於98年11月5日11時49
    分後某時許，在凌新豐位於基隆巿信二路227巷3號住處樓下
    ，以1000元之價格，販賣安非他命1包予鄭家明等事實為真
    正，竟基於偽證之犯意，在臺灣高等法院100年4月13日審理
    99年度上訴字第4224號案件（下稱凌新豐販賣毒品案）中，
    供前具結而虛偽證稱：伊於偵查中因誤解檢察官之意思，而
    稱向凌新豐購買毒品，伊係與凌新豐合資購買毒品等語，而
    就凌新豐販賣毒品之案情有重要關係事項，為虛偽之陳述。
二、案經臺灣高等法院檢察署函令本署偵辦。
        證據並所犯法條
一、證據清單及待證事實：
  ┌──┬──────────┬───────────┐
  │編號│  證  據  清  單    │   待  證  事  實     │
  ├──┼──────────┼───────────┤
  │ 一 │被告鄭家明於偵查中之│被告自白於上開凌新豐販│
  │    │自白                │賣毒品案法院審理程序偽│
  │    │                    │證之事實。            │
  ├──┼──────────┼───────────┤
  │ 二 │臺灣高等法院99年度上│被告於凌新豐販賣毒品案│
  │    │訴字第4224號案件之審│審理時，供前具結而為犯│
  │    │判筆錄及供前結文各1 │罪事實欄所載虛偽證詞之│
  │    │份                  │事實。                │
  ├──┼──────────┼───────────┤
  │ 三 │證人陳貴男於臺灣高等│凌新豐曾於己身販賣毒品│
  │    │法院99年度上訴字第42│案件，要求被告變更證言│
  │    │24號凌新豐販賣毒品案│之事實。              │
  │    │件之證言            │                      │
  └──┴──────────┴───────────┘
二、核被告所為，係犯刑法第168條之偽證罪嫌。被告曾受有期
    徒刑執行完畢，有本署刑案資料查註紀錄表在卷可參，其於
    5年以內故意再犯本件有期徒刑以上之罪，為累犯，請依刑
    法第47條第1項之規定加重其刑。末請審酌被告坦承其偽證
    犯行，犯後態度良好，因囿於情誼壓力而誤觸法網，情節非
    重，爰請從輕量刑。
三、依刑事訴訟法第251條第1項提起公訴。
    此    致
臺灣基隆地方法院
中    華    民    國  100    年    10    月    25    日
                              檢  察  官  蔡妍蓁
本件正本證明與原本無異
中    華    民    國   100    年    11    月    1     日
                              書  記  官  李曉旻
附錄本案所犯法條全文
中華民國刑法第168條（偽證罪）
於執行審判職務之公署審判時或於檢察官偵查時，證人、鑑定人
、通譯於案情有重要關係之事項，供前或供後具結，而為虛偽陳
述者，處 7 年以下有期徒刑。